臺灣雲林地方法院刑事判決　　　　　　　　　　　　　　九十年度易字第八一二號
　　公　訴　人　臺灣雲林地方法院檢察署檢察官
　　被　　　告　甲○○
右列被告因竊盜案件，經檢察官提起公訴（九十年度偵字第四三二八號）及移送併案
審理（臺灣雲林地方法院檢察署九十年度偵字第四一七五號），本院判決如左：
    主  文
甲○○連續竊盜，累犯，處有期徒刑柒月。
    事  實
一、甲○○於民國（下同）八十八年間，因偽造文書案件，經法院判處有期徒刑三月
    確定，於八十九年六月九日執行完畢。又意圖為自己不法之所有，基於竊盜之概
    括犯意，於九十年十月十二日中午十二時三十分許，從其位於雲林縣虎尾鎮安溪
    里安溪一二一之五號住處二樓樓頂加蓋之鐵皮屋處，進入其姊夫乙○○位於雲林
    縣虎尾鎮安溪里安溪一二一之七號住處二樓樓頂加蓋之鐵皮屋內（雲林縣虎尾鎮
    安溪里安溪一二一之五號、六號、七號房屋二樓樓頂之鐵皮屋係同時加蓋而成，
    中間未間隔，可相互通行），徒手竊取乙○○所有之電鑽及汽車音響各一部，得
    手後正準備下樓離開住處時，適為其母許麵發現，攔阻並報警處理。
二、甲○○復於九十年十月十七日晚間八時許，在雲林縣虎尾鎮○○街「歡喜網路咖
    啡店」前，見丁○○所有，於同日在雲林縣虎尾鎮○○路與中山路口「超合體網
    路咖啡店」前所失竊，而為不詳姓名之人持有之車牌號碼ＹＫＮ─一五二號重型
    機車上之鑰匙未取下，乃徒手予以竊取，得手後以之為代步工具。嗣於同年月二
    十一日上午十一時許，甲○○騎乘上開機車在雲林縣虎尾鎮惠來里惠來國小前，
    為警查獲並當場逮捕。
三、案經雲林縣警察局虎尾分局報告臺灣雲林地方法院檢察署檢察官偵查起訴及移送
    併案審理。
    理  由
一、右揭犯罪事實一部分，業據被告甲○○於本院審理時坦白承認，核與告訴人乙○○及證人許麵於警局、檢察官偵訊時證述情節均相符合，有乙○○、許麵之警訊
    及偵訊筆錄在卷可證，並有告訴人乙○○所出具之贓物認領保管收據一紙，及失
    竊物品照片三張附於警卷可佐，被告竊取告訴人乙○○電鑽、汽車音響部分之犯
    行，足堪認定。
二、犯罪事實二部分，亦經被告於警訊及本院審理時自白承認，核與證人丁○○於本
    院審理時之證述，及證人即丁○○之父丙○○於警訊中指證情節相吻合，有丁○○於本院九十一年一月三日之訊問筆錄、丙○○之警訊筆錄在卷可稽，並有證人
    丙○○所出具之贓物認領保管收據一紙、失竊機車照片三張在卷可按，事證明確
    ，被告竊取丁○○機車部分之犯行，亦堪認定。
三、核被告所為，均係犯刑法第三百二十條第一項之竊盜罪。被告先後二次竊盜犯行
    ，時間緊接，觸犯構成要件相同之罪名，顯係基於概括犯意所為，應依連續犯之
    規定，論以一罪，並加重其刑。被告於九十年十月十二日竊取電鑽、汽車音響部
    分，雖未據起訴，惟與已起訴部分既有連續犯之裁判上一罪關係，依公訴不可分
    之原則，該部分為起訴效力所及，本院自應併予審理。被告於八十八年間，因偽
    造文書案件，經法院判處有期徒刑三月確定，於八十九年六月九日執行完畢，有
    臺灣高等法院被告全國前案紀錄表附卷可參，其於五年內再犯本件有期徒刑以上
    刑之罪，為累犯，應依刑法第四十七條之規定，加重其刑。本院審酌被告所竊取
    之電鑽、汽車音響及機車，價值雖然不是很高，此由照片所示上開物品均屬舊物
    可明。且犯後坦承犯罪，態度尚稱良好。但被告前曾犯施用毒品、違反動產擔保
    交易法等罪，有上開被告全國前案紀錄表可佐。且不務正業，經常向家人索討金
    錢花用，此經告訴人乙○○及證人許麵於警訊時陳明在卷，足見被告品性不端，
    且已養成好逸惡勞之習性等一切情狀，量處如主文所示之刑。
四、移送併辦意旨認為關於事實欄一部分，被告與綽號「阿源」之成年男子間，有竊
    盜之犯意聯絡及行為分擔，為共同正犯。惟被告只承認單獨一人行竊，否認與綽
    號「阿源」之成年男子共同行竊，並稱不知道「阿源」之姓名及年籍資料。此外
    ，亦缺乏證據足以證明「阿源」與被告間有犯意聯絡及行為分擔，自不能僅憑證
    人許麵於警訊中陳述「有一名年輕男子，但是我不認識他，他騎機車停在我家門
    口旁邊要等我兒子拿東西出來，要載我兒子走，但是我在跟我兒子拉扯要攔他出
    去時，那個年輕男子在門外看到，就馬上很快騎機車溜走，因為我有說要叫警察
    來，他聽到就沒有等我兒子，自己就跑走了」等語，而逕認「阿源」與被告間有
    犯意聯絡及行為分擔，而論以共同正犯，併此敘明。
據上論斷，應依刑事訴訟法第二百九十九條第一項前段、刑法第三百二十條第一項、
第五十六條、第四十七條、罰金罰鍰提高標準條例第一條前段，判決如主文。
本案經檢察官黃楹榆到庭執行職務。
中      華      民      國      九十一      年    一    月    三十一    日
                                         臺灣雲林地方法院刑事第一庭
                                             審判長法官  康  樹  正
                                                   法官  侯  廷  昌
                       法官  蔡  碧  蓉
右正本證明與原本無異。
如不服本判決，應於判決送達後十日內向本院提出上訴狀( 應附繕本 )。
                                                 書記官  陳  善  永
中      華      民      國      九十一      年    一    月    三十一    日
附錄本案論罪科刑法條
刑法第三百二十條
意圖為自己或第三人不法之所有，而竊取他人之動產者，為竊盜罪，處五年以下有期
徒刑、拘役或五百元以下罰金。
意圖為自己或第三人不法之利益，而竊佔他人之不動產者，依前項之規定處斷。
前二項之未遂犯罰之。
